【裁判字號】    90,上易,301
【裁判日期】    891229
【裁判案由】    違反能源管理法
【裁判全文】
臺灣高等法院高雄分院刑事判決          九十年度上易字第三一號
    上  訴  人  台灣高雄地方法院檢察署檢察官
    被      告  甲○○
右上訴人因被告違反能源管理法案件，不服臺灣高雄地方法院八十九年度易字第五一
九三號中華民國八十九年十二月二十九日第一審判決（起訴案號：臺灣高雄地方法院
檢察署八十九年度偵字第二一九四九號），提起上訴，本院判決如左：
      主      文
上訴駁回。
      理      由
一、公訴意旨略以：被告甲○○未經許可意圖販售漁船用柴油謀利，於民國八十九年
    九月二十七日十六時許，在高雄縣林園鄉○○村○○路後方空地，向綽號「阿義
    」姓名不詳男子以每公升新台幣八元之代價購買漁船用柴油八千公升，甫將八千
    公升柴油以車號六Ｋ─五九九號大貨車裝載完畢時，為警當場查獲，因認被告涉
    犯能源管理法二十條之一之未經許可銷售能源產品罪嫌等語。
二、按能源管理法二十條之一之規定之未經許可銷售能源產品罪，其條文之規定係以
    已有「銷售」之行為為成立要件；而所謂「銷售」，則須兼有販入及賣出之行為
    始為相當，故若僅有販入之行為，而未著手於銷售，自不得以本罪相繩（參照最
    高法院七十九年度第二次刑事庭會議決議）。
三、經查，本件被告係見他人銷售柴油有利可圖遂起意銷售，而在上揭時地向綽號「
    阿義」之不詳男子販入漁船用柴油，而於甫將八千公升柴油裝載完畢時，即為警
    當場查獲等情，業據被告坦承不諱，並經公訴人認定屬實而起訴在卷。則依此等
    案件事實以觀，自不足以認定被告有何「銷售」之行為；此外，又查無其他證據
    足認被告確有公訴人所指之銷售犯行，應認不能證明被告犯罪，則原審所為被告
    無罪之判決，並無不當，公訴人上訴意旨，仍執被告甲○○於警方訊問時供承「
    我以一公升十元售出給不特定之人」「只要有人買我就賣出柴油」，顯見被告早
    有售出柴油之事實，甚且被告若未曾售出柴油，何以有能力於首次購油即大筆購
    入八千公升﹖足徵被告稱其係首次非法販入柴油，尚非真實等詞，指摘原判決不
    當。惟查被告於右述時地向綽號「阿義」不詳姓名男子購入漁船用柴油八千公升
    ，甫將柴油輸入大貨車裝完畢時，為警當場查獲等情，為起訴書認定之事實，足
    證被告尚未及銷售上開柴油甚明。且被告於偵查中、原審及本院均供稱：伊尚未
    銷售柴油，即被警查獲等情，此外，並無證據足證被告有何銷售柴油之犯行，尚
    難僅憑被告警訊中之自白，遽入人罪。上訴意旨，仍執前詞指摘原判決不當，為
    無理由，應予駁回。
據上論結，應依刑事訴訟法第三百六十八條，判決如主文。
本案經檢察官沈紹嘉到庭執行職務。
中    華    民    國      九十      年       二       月      二十七    日
                              臺灣高等法院高雄分院刑事第三庭
                                  審判長法官  莊秋桃
                                        法官  陳中和
                                        法官  謝宏宗
右正本證明與原本無異。
不得上訴。
                                      書記官  陳靖華
中    華    民    國      九十      年       三       月      一        日
                                                                        Ｋ


司法院資訊處製作；財團法人民間司法改革基金會備份。
